【裁判字號】    94,上訴,1630
【裁判日期】    950104
【裁判案由】    違反毒品危害防制條例
【裁判全文】
臺灣高等法院高雄分院刑事判決        94年度上訴字第1630號
上  訴  人
即  被  告  甲○○
上列上訴人因違反毒品危害防制條例案件，不服臺灣屏東地方法
院94年度訴字第776 號中華民國94年9 月30日第一審判決（起訴
案號：臺灣屏東地方法院檢察署94年度毒偵字第2021號），提起
上訴，本院判決如下：
     主  文
上訴駁回。
     事  實
一、甲○○曾於民國84年間因違反懲治盜匪罪條例等案件，經本
    院判處有期徒刑3 年8 月確定，上訴後，經最高法院判決上
    訴駁回確定，於86年8 月28日入監執行，於90年3 月13日縮
    短刑期假釋期滿，未執行之刑期，視為已執行完畢。復於93
    年間因施用毒品案件，經原審法院以93年度毒聲字第367 號
    裁定送觀察、勒戒後，經評定認有繼續施用毒品之傾向，由
    該院以93年度毒聲字第506 號裁定令入戒治處所施以強制戒
    治，於94年3 月14日因強制戒治期滿執行完畢釋放，並經臺
    灣屏東地方法院檢察署檢察官於同日以94年度戒毒偵字第29
    號為不處分確定。
二、詎甲○○仍不知戒除毒癮，於94年3 月14日強制戒治執行完
    畢釋放後5 年內，復基於施用第一級毒品海洛因之概括犯意
    ，自94年6 月5 日某時起至同年6 月25日16時許止，在屏東
    縣佳冬鄉○○村○○路17之1 號住處內，以每隔2 日施用1
    次之頻率，將海洛因摻水後以針筒注射皮下肌肉之方式，連
    續施用海洛因多次。嗣於94年6 月28日13時許，警方持臺灣
    屏東地方法院檢察署檢察官所核發「強制到場採驗尿液許可
    書」，前往其上揭住處，強制其到屏東縣潮州分局採尿送驗
    結果呈嗎啡陽性反應，始悉上情。
三、案經屏東縣警察局枋寮分局報告臺灣屏東地方法院檢察署檢
    察官偵查起訴。
     理  由
一、本件上訴人即被告甲○○（下稱被告）所犯係死刑、無期徒
    刑、最輕本刑為3 年以上有期徒刑以外之罪，被告於本院準
    備程序及審理時就被訴事實為有罪之陳述，經審判長告知簡
    式審判程序之旨，並聽取公訴人、被告之意見後，當庭諭知
    進行簡式審判程序，先予敘明。
二、上揭事實，業據被告坦承不諱，且被告經警於94年6 月28日
    13時10分許，採集其尿液送驗結果呈嗎啡陽性反應，有長榮
    大學尿液確認報告1 紙附卷（警卷第10頁）可稽，足徵被告
    之自白與事實相符，被告確有於前揭實地連續施用海洛因之
    犯行，足堪認定。又被告於93年間因施用毒品案件，經原審
    法院以93 年 度毒聲字第367 號裁定送觀察、勒戒後，經評
    定認有繼續施用毒品之傾向，由該院以93年度毒聲字第506
    號裁定令入戒治處所施以強制戒治，於94年3 月14日因強制
    戒治期滿執行完畢釋放，並經臺灣屏東地方法院檢察署檢察
    官於同日以94年度戒毒偵字第29號為不起訴處分確定一情，
    有臺灣高等法院被告前案紀錄表在卷可憑，被告於前述強制
    戒治期滿執行完畢釋放後5 年內，再犯本件毒品危害防制條
    例第10條之罪，自應依法論科。
三、按海洛因係毒品危害防制條例第2 條第2 項所定之第一級毒
    品，不得持有及施用。是核被告所為，係犯毒品危害防制條
    例第10條第1 項之施用第一級毒品罪。被告持有第一級毒品
    進而施用，其持有之低度行為應為施用之高度行為所吸收，
    不另論罪。被告先後多次施用海洛因之犯行，時間緊接，方
    法相同，觸犯構成要件相同之罪名，顯係基於概括之犯意反
    覆為之，應依連續犯之規定論以一罪。被告曾於84年間因違
    反懲治盜匪條例等案件，經本院判處有期徒刑3 年8 月確定
    ，上訴後，經最高法院判決上訴駁回確定，於86年8 月28日
    入監執行，於90年3 月13日縮短刑期假釋期滿，未執行之刑
    期，視為已執行完畢等情，有臺灣高等法院被告前案紀錄表
    在卷可考，其於有期徒刑執行完畢後5 年內，再犯本件有期
    徒刑以上之本罪，為累犯，應依刑法第47條規定加重其刑。
四、原審認被告罪證明確，因而適用毒品危害防制條例第10條第
    1 項，刑法第11條、第56條、第47條等規定，並審酌被告曾
    因施用毒品犯行，經送觀察、勒戒、強制戒治後，仍無法戒
    除毒癮，繼續施用毒品不輟，顯見其陷溺已深，無視於毒品
    對於自身健康之戕害及國家對於杜絕毒品犯罪之禁令，並審
    酌被告施用毒品之期間，施用毒品之次數，及犯後坦認犯行
    ，態度尚可等一切情狀，量處有期徒刑1 年2 月。其認事用
    法，核無不合，量刑亦屬允當。被告上訴意旨指摘原判決量
    刑過重，為無理由，應予駁回。
據上論斷，應依刑事訴訟法第368條，判決如主文。
本案經檢察官姜麗儒到庭執行職務。
中    華    民    國    95    年    1     月    4     日
                  刑事第七庭    審判長法  官   莊飛宗
                                      法  官   曾逸誠
                                      法  官   黃三友
以上正本證明與原本無異。
如不服本判決應於收受本判決後10日內向本院提出上訴書狀，其
未敘述上訴理由者，並得於提起上訴後10日內向本院補提理由書
狀（均須按他造當事人之人數附繕本）「切勿逕送上級法院」。
中    華    民    國    94    年    1     月    5     日
                                     書記官     黃玉珠
附錄本判決論罪科刑法條：
毒品危害防制條例第10條第1項
施用第1 級毒品者，處6 月以上5 年以下有期徒刑。


司法院資訊處製作；財團法人民間司法改革基金會備份。
